【裁判字號】    90,訴,387
【裁判日期】    901230
【裁判案由】    廢棄物清理法
【裁判全文】
臺灣宜蘭地方法院刑事判決                            九十年度訴字第三八七號
    公  訴  人  臺灣宜蘭地方法院檢察署檢察官
    被      告  乙○○
    被      告  甲○○
    右一人選任
    辯  護  人  黃金亮
                李秋銘
右列被告因違反廢棄物清理法案件，經檢察官提起公訴（九十年度偵字第二Ｏ五八號
），本院判決如左：
    主  文
乙○○、甲○○共同未依廢棄物清理法第四十一條第一項規定，領有廢棄物清除、處
理許可證或核備文件，從事廢棄物清除、處理，各處有期徒刑壹年貳月，均緩刑貳年
。
    事  實
一、乙○○明知自己並未向地方主管機關宜蘭縣政府申請核發經營廢棄物之清除或處
    理業務之許可證或核備文件，竟與甲○○基於共同之犯意聯絡，於民國九十年六
    月一日晚間，駕駛牌照六Ｈ─五０九號自用大貨車，從宜蘭縣礁溪鄉○○路十四
    號宜福實業有限公司載運約一噸重之廢布料，前往宜蘭縣大同鄉寒溪村四方林之
    打狗溪上游溪床傾倒並燃燒，從事廢棄物之清除及處理嗣於同日晚間十時三十分
    許，經警會同宜蘭縣政府環境保護局人員當場查獲。
二、案經宜蘭縣警察局三星分局報告台灣宜蘭地方法院檢察署檢察官偵查起訴。
    理  由
一、訊據被告乙○○，對於右揭未領有許可證或核備文件而從事廢棄物之清除與處理
    等事實固供認不諱，另被告甲○○對於前揭時間與被告乙○○一同前往打狗溪上
    游等事實固坦承，惟矢口否認有違反廢棄物清理法之犯行，辯稱：當日乙○○邀
    我去宜蘭吃宵夜，他就先行開車載我直接前往打狗溪，因乙○○未告知要前往傾
    倒廢棄物，且因車斗很高所以我不知道他是去傾倒布料，其僅係查獲當時在現場
    ，與另一被告乙○○並欠缺犯意聯絡及行為分擔云云等語。惟查：由同案被告乙
    ○○供述：查獲當天我找甲○○去吃麵前，先找他陪同一起去傾倒等語（見偵查
    卷第二十六頁反面），由被告乙○○之供述足見，被告甲○○對於要前往傾倒廢
    棄物一事事前應知悉，況前開廢棄物重約一噸，數量甚鉅，且將上述廢布料是遠
    從宜蘭縣礁溪鄉○○路十四號之宜福實業有限公司運至大同鄉寒溪村四方林打狗
    溪上游之偏遠地區傾倒燃燒，由此一客觀事實觀之，於深夜時段，被告乙○○將
    車輛開往人煙稀少之山區，為避免被告甲○○心中存疑，被告乙○○理應事先告
    知被告甲○○前往該地之目的，否則被告甲○○應無任由被告逕行將其載往山區
    之理，況此一路線亦與被告甲○○所辯稱要前往宜蘭吃宵夜之路線不符，另經本
    院隔離訊問被告二人結果，被告甲○○供述：要前往宜蘭吃宵夜等語（見本院九
    十年十一月三十日審理筆錄），被告乙○○則供述：要前往羅東吃宵夜等語（見
    本院九十年十一月三十日審理筆錄），被告甲○○與乙○○對於欲前往吃宵夜之
    地點陳述不一，由二人供述上之瑕疵再輔以前述不合常情之客觀事實可徵，被告
    甲○○對於此一犯行事前應已知悉，且已共同參與構成要件之行為，至被告甲○
    ○之辯稱顯為卸責狡飾之詞，而被告乙○○事後附合其說，亦屬迴護之詞，均無
    可信。此外，並有宜蘭縣環境保護局事業廢棄物稽查工作紀錄一紙及查獲時所拍
    攝之現場照片十幀附卷可佐，事證明確，被告二人之罪嫌均堪認定。
二、按從事廢棄物清除、處理者，應向直轄市、縣（市）主管機關或中央主管機關委
    託之機關申請核發公民營廢棄物清除處理機構許可文件後，始得受託清除、處理
    廢棄物，（修正後）廢棄物清理法第四十一條訂有明文。其違反之人，未依同法
    第四十一條第一項規定領有廢棄物清除、處理之許可文件，從事廢棄物貯存、清
    除、處理者，又無同法第四十一條第一項一至七款所定之情形，自應依同法第四
    十六條第一項第四款規定處罰之。是核被告所為係犯九十年十月二十四日修正公
    布、同年月二十六日生效之廢棄物清理法第四十六條第一項第四款之罪。被告二
    人就右開犯行間，有犯意聯絡及行為分擔，為共同正犯。爰審酌被告二人犯罪之
    動機、因一時失慮觸犯本法，其所犯對於環境衛生之影響及犯罪後態度尚屬良好
    等一切情狀，量處如主文所示之刑。又被告二人均未曾受有期徒刑以上刑之宣告
    ，此有台灣高等法院刑案紀錄檢覆表附卷可憑，是被告經此教訓當知警惕，應無
    再犯之虞，本院認所宣告之刑以暫不執行為適當，爰併宣告緩刑二年。
據上論斷，應依刑事訴訟法第二百九十九條第一項前段、廢棄物清理法第四十六條第
一項第四款，刑法第二條第一項前段、第十一條前段、第二十八條、第七十四條第一
款，判決如主文。
本案經檢察官廖允松到庭執行職務
中      華      民      國      九十      年      十二    月   三十   日
                                  臺灣宜蘭地方法院刑事第一庭
                                          法  官   李  毓  華
右正本證明與原本無異。
如不服本判決，應於判決送達後十日內向本院提出上訴狀( 應附繕本 )。
                                          書記官   林  慶  生
中      華      民      國      九十      年      十二    月   四     日
附錄法條：
廢棄物清理法第二十二條第二項
有左列情形之一者，處一年以上五年以下有期徒刑，得併科一百萬元以下
罰金︰
一  任意棄置有害事業廢棄物者。
二  事業機構未依本法規定之方式貯存、清除、處理或再利用廢棄物，致
    污染環境者。
三  未經主管機關許可，提供土地回填、堆置廢棄物者。
四  未依第二十條規定領有廢棄物清除、處理許可證或核備文件，從事廢
    棄物貯存、清除、處理，或未依廢棄物清除、處理許可證或核備文件
    內容貯存、清除、處理廢棄物者。
五  執行機關委託未取得許可證之公、民營廢棄物清除、處理機構，清除
    、處理一般廢棄物者；或明知受託人非法清除、處理而仍委託者。
六  公、民營廢棄物處理機構或執行機關未處理廢棄物，開具虛偽證明者
    。


司法院資訊處製作；財團法人民間司法改革基金會備份。
